臺灣桃園地方法院刑事判決　　　　　　　94年度訴字第2005號
公　訴　人　台灣桃園地方法院檢察署檢察官
被　　　告　甲○○
選任辯護人　石麗卿律師
上列被告因毒品危害防制條例案件，經檢察官提起公訴（94年度
偵字第7288號），被告於準備程序中就被訴事實為有罪之陳述，
經本院合議庭裁定由受命法官獨任行簡式審判程序，茲判決如下
：
    主  文
甲○○轉讓第二級毒品，處有期徒刑陸月，如易科罰金，以佰
元折算壹日。扣案之含第二級毒品MDMA、MDEA之藥錠貳顆、破碎
錠壹塊（共重0.8 公克）沒收銷燬之；含第三級毒品愷他命之粉
末貳小包（分別為毛重0.731 公克、淨重3.24公克）、摻有第三
級毒品愷他命之煙捲壹支（淨重0.89公克）沒收。
    事  實
一、甲○○明知第二級毒品MDMA、MDEA及第三級毒品愷他命係經
    毒品危害防制條例分別列為第二級、第三級毒品，不得擅自
    轉讓或持有，竟基於轉讓第二級、第三級毒品之犯意，於民
    國94年4 月9 日凌晨零時30分許，在桃園縣桃園市○○路19
    9 號2 樓「獅子王舞廳」某包廂內，將所購得之含有第二級
    毒品MDMA、MDEA之藥錠及含第三級毒品愷他命之粉末置於包
    廂內之桌上，無償轉讓予吳孟育、謝光皓、饒惠婷及李振昌
    （以上4 人施用毒品犯行由檢察官另案偵辦）施用。嗣於同
    日凌晨1 時50分許，為警在上址包廂內臨檢查獲，並扣得含
    第二級毒品MDMA、MDEA之藥錠2 顆、破碎錠1 塊（共重0.8
    公克）、含第三級毒品愷他命之粉末2 小包（分別為毛重
    0.731 公克、淨重3. 24 公克）及摻有第三級毒品愷他命之
    煙捲1支 （淨重0.89公克），始悉上情。
二、案經桃園縣政府警察局桃園分局報告臺灣桃園地方法院檢察
    署檢察官偵查起訴。
    理  由
壹、程序部分：
    本件被告所犯係死刑、無期徒刑或最輕本刑為3 年以上有期
    徒刑以外之罪，其於準備程序中就被訴事實為有罪之陳述，
    經本院告知簡式審判程序之旨，並聽取當事人意見後，經本
    院合議庭依刑事訴訟法第273 條之1 第1 項規定裁定由受命
    法官獨任進行簡式審判程序，合先敘明。
貳、實體部分：
一、認定被告有罪所憑之證據及理由：
    上揭犯罪事實，業據被告甲○○坦承不諱，核與證人吳孟育
 　 、謝光皓、饒惠婷、李振昌及查獲本案之員警陳汎文證述情
 　 節均大致相符。又證人吳孟育、謝光皓、饒惠婷及李振昌均
　  施用被告於上揭時地無償轉讓之含第二級毒品MDMA、MDEA之
    藥錠後，經警查獲時採集其排放之尿液送檢驗結果確均呈毒
    品MDMA類藥物陽性反應等情，此有臺灣尖端先進生技醫藥股
    份有限公司濫用藥物檢驗報告4 紙在卷可稽；而前揭扣案物
    ，經送請行政院衛生署管制藥品管理局、法務部調查局鑑驗
    ，確認含有第二級毒品MDMA、MDEA及第三級毒品愷他命之成
    分等情，亦有行政院衛生署管制藥品管理局檢驗成績書、法
    務部調查局鑑定通知書各1 紙在卷可憑，此外，尚有扣案物
    照片8張存卷可參，本件事證明確，被告犯行已堪認定。
二、核被告所為，係犯毒品危害防制條例第8 條第2 項、第3 項
    之轉讓第二級毒品、轉讓第三級毒品罪。被告轉讓第二級、
    第三級毒品予吳孟育、謝光皓、饒惠婷及李振昌前後持有毒
    品之低度行為，應為轉讓毒品之高度行為所吸收，不另論罪
    。又被告以一個轉讓之行為，同時觸犯轉讓第二級毒品罪與
    轉讓第三級毒品罪，為想像競合犯，依刑法第55條之規定，
    應從較重之轉讓第二級毒品罪處斷。而被告以一次行為轉讓
    之行為，而同時各轉讓予吳孟育、謝光皓、饒惠婷及李振昌
    4 人施用，惟此行為均係侵害單一之社會法益，故僅各應論
    以單純一罪，而不生想像競合犯之問題。又雖毒品危害防制
    條例第8 條第6 項規定，轉讓毒品達一定數量者，加重其刑
    至二分之一之規定，依行政院依據毒品危害防制條例第8 條
    第4 項規定所訂定，於93年1 月7 日公布，同年月9 日生效
    之轉讓持有毒品加重其刑之數量標準第2 條第2 款所定，轉
    讓第二級毒品淨重10公克、轉讓第三級毒品淨重20公克以上
    之標準者，應依上開毒品危害防制條第8 條第4 項之規定，
    加重其刑至2 分之1 ；然查，扣案之含第二級毒品藥錠2 顆
    及破碎錠，僅共重0.8 公克，而扣案之第三級毒品愷他命則
    共重約4.861 公克，均未達上開加重其刑之數量標準，而雖
    被告於警詢時坦承購買第二級毒品之數量為藥錠10顆、第三
    級毒品之數量為5 小包，惟該等物件並未扣案除扣案者外已
    遭施用而滅失，且當日現場另有查扣之其他不明成分之藥錠
    5 顆，經送請行政院衛生署管制藥品管理局鑑定，並未檢出
    毒品成分，有前揭檢驗成績書在卷可稽，是顯示被告所購買
    之物件中確有部分不含毒品成分，是未扣案之部分物件既未
    經鑑定亦未能確認含有毒品成分之數量若干，自應為有利被
    告之認定，而認被告所轉讓第二級、第三級毒品之數量尚未
    達上開加重其刑之數量標準，即無從依該規定予以加重其刑
    ，附此敘明。爰審酌被告明知毒品足以殘害人之身體健康，
    竟仍無償轉讓他人施用，危害甚深，惟念其犯後坦承犯行，
    已有悔悟，且參諸臺灣高等法院被告前案紀錄表，被告並無
    前科紀錄，素行尚可，另參以其智識程度、生活狀況、犯罪
    之動機、手段等一切情狀，量處如主文所示之刑，並諭知易
    科罰金之折算標準。
三、扣案之含第二級毒品MDMA、MDEA之藥錠2 顆、破碎錠1 塊，
    應依毒品危害防制條例第18條第1 項前段沒收銷燬之；而扣
    案之含第三級毒品愷他命之粉末2 小包（分別為毛重0.731
    公克、淨重3. 24 公克）、摻有第三級毒品愷他命之煙捲1
    支（淨重0.89公克）係被告所有供犯罪所用之物，應依同條
    例第19條第1 項沒收（因依同條例第18條第1 項前段規定查
    獲之第三級毒品沒入銷燬之，屬行政罰之處分，故本件此部
    分應依同條例第19條第1 項沒收）。
四、據上論斷，應依刑事訴訟法第273 條之1 第1 項、第299 條
    第1 項前段，毒品危害防制條例第8 條第2 項、第3 項、第
    18條第1 項前段、第19條第1 項，刑法第11條、第55條、第
    41條第1 項前段，罰金罰鍰提高標準條例第2 條，判決如主
    文。
本案經檢察官張啟聰到庭執行職務
中　　華　　民　　國　　94　　年　　11　　月　　22  　日
                  刑事第十二庭  法　官　陳雪玉
以上正本證明與原本無異。
如不服本判決，應於判決送達後10日內向本院提出上訴狀（應附
繕本），上訴於臺灣高等法院。
　　　　　　　　　　　　　　　  書記官　戴育萍
中　　華　　民　　國　　94　　年　　11　　月　　25　　日
附論罪科刑之法條：
毒品危害防制條例第8條
轉讓第一級毒品者，處 1 年以上 7 年以下有期徒刑，得併科新
臺幣 1 百萬元以下罰金。
轉讓第二級毒品者，處 6 月以上 5 年以下有期徒刑，得併科新
臺幣 70 萬元以下罰金。
轉讓第三級毒品者，處 3 年以下有期徒刑，得併科新臺幣 30 萬
元以下罰金。
轉讓第四級毒品者，處 1 年以下有期徒刑，得併科新臺幣 10 萬
元以下罰金。
前四項之未遂犯罰之。
轉讓毒品達一定數量者，加重其刑至二分之一，其標準由行政院
定之。
